【裁判字號】    96,上易,2762
【裁判日期】    970124
【裁判案由】    違反商標法
【裁判全文】
臺灣高等法院刑事判決                96年度上易字第2762號
上  訴  人
即  被  告  甲○○
                       2樓
上列上訴人因違反商標法案件，不服臺灣士林地方法院96年度易
字第841號，中華民國96年9月14日第一審判決（起訴案號：臺灣
士林地方法院檢察署95年度偵緝字第420 號），提起上訴，本院
判決如下：
    主  文
上訴駁回。
    事   實
一、甲○○明知路易威登（LV）之商標圖樣，係法商路易威登馬
    爾悌耶股份有限公司（下稱路易威登公司）向經濟部智慧財
    產局申請註冊登記，取得商標權，經核准使用於貴金屬製品
    、珠寶、首飾等商品，且係著名商標，現均仍在專用期間內
    ，非經該商標權人之同意，不得於同一或類似商品上，使用
    相同或近似於前揭商標之圖樣，竟基於販賣仿冒上開商標商
    品之犯意，於民國94年10月11日晚間8時1分許，在其臺北市
    南港區○○○路○段12巷57弄3號住處，以電腦及網路設備連
    上網際網路後，利用其前夫林琮堡向雅虎奇摩拍賣網站申請
    JVＺ000000000之拍賣帳號，在該拍賣網站上，以每條新臺幣
    600 元之代價，販賣仿冒上開商標之吊飾。嗣於同年10月12
    日上午11時30分許，為警上網巡邏察覺，隨即向甲○○購入
    其於網路上陳列之仿冒吊飾，扣得仿冒路易威登（LV）商標
    圖樣之吊飾商品1件。
二、案經內政部警政署保安警察局第二總隊第一大隊第一中隊報
    告偵辦，由台灣士林地方法院檢察署檢察官偵查起訴。
      理由
一、上開事實，業據被告坦承不諱，並經證人即路易威登公司鑑
    定員乙○○證述屬實，復有扣案之仿冒路易威登（LV）商標
    吊飾1條、扣案仿冒上開商標吊飾照片2張、購買仿冒商標商
    品轉帳單1紙、中國信託商業銀行帳戶查詢資料1件、雅虎奇
    摩拍賣網站得標網頁列印資料1件、拍賣帳號JVＺ000000000
    申請人查詢資料1件、拍賣網頁擷取畫面2張，和信電訊股份
    有限公司行動電話查詢資料1 紙，林琮堡、周書平之入出境
    紀錄查詢資料2張，被告入出境記錄查詢資料1紙，00000000
    00號行動電話通聯紀錄磁碟片1 張，附卷可稽。事證明確，
    被告犯行洵堪認定。
二、原審按被告行為後，刑法於94年2月2日修正公布，95年7月1
    日施行，而刑法施行法亦於95年6月14日增訂第1條之1。 修
    正後刑法第2條第1項規定：「行為後法律有變更者，適用行
    為時之法律。但行為後之法律有利於行為人者，適用最有利
    於行為人之法律。」，係規範行為後法律變更所生新舊法律
    比較適用之準據法，於新法施行後，應適用修正後刑法第2
    條第1 項之規定，為「從舊從輕」之比較（此條項規定，僅
    係新、舊法之比較適用之宣示性指導原則，並非實體刑罰法
    律，自不生行為後法律變更之比較適用問題）。且比較時應
    就罪刑有關之共犯、未遂犯、想像競合犯、牽連犯、連續犯
    、結合犯，以及累犯加重、自首減輕暨其他法定加減原因（
    如身分加減）與加減例等一切情形，綜其全部罪刑之結果而
    為比較（最高法院95年第8次刑事庭會議決議參照）。 經查
    被告行為時之商標法第82條之法定刑為「1 年以下有期徒刑
    ，拘役或科或併科新臺幣5 萬元以下罰金」。而被告行為時
    之刑法第33條第5款係規定「罰金：1元以上。」，惟95年7
    月1日修正公布施行之刑法第33條第5款則規定：「罰金：新
    台幣1 千元以上，以百元計算之。」，比較修正前後之規定
    ，以修正前之規定，較有利於被告，應適用行為時即修正前
    刑法之規定。核被告所為，係犯商標法第82條之販賣仿冒商
    標商品罪。爰審酌被告素行（參卷附臺灣高等法院被告前案
    紀錄表），及其為圖私利而侵害他人申請註冊之商標權，忽
    視智慧財產權之規範要求而販賣仿冒商品、查獲仿冒物數量
    僅1 個、犯罪手段、犯罪後於偵查中否認犯行，迄於法院審
    理始坦承犯行等一切情狀，說明上述修正前刑法第41條第1
    項前段規定：「犯最重本刑為5 年以下有期徒刑以下之刑之
    罪，而受6 個月以下有期徒刑或拘役之宣告，因身體、教育
    、職業、家庭之關係或其他正當事由，執行顯有困難者，得
    以1元以上3元以下折算1 日，易科罰金。」，而被告行為時
    之易科罰金折算標準，依95年7月1日修正條文施行前罰金罰
    鍰提高標準條例第2條前段之規定（該條業經總統於95年5月
    17日公布刪除，並自95年7月1日失效），就其原定數額提高
    為100倍折算1日，則被告行為時之易科罰金折算標準，應以
    銀元100元至300元折算1 日，經折算為新臺幣後，係以新臺
    幣300元至900元折算為1日；惟修正後之刑法第41條第1項前
    段則規定：「犯最重本刑為5 年以下有期徒刑以下之刑之罪
    ，而受6個月以下有期徒刑或拘役之宣告者，得以新臺幣1,
    000元、2,000元或3,000元折算1日，易科罰金。」，比較修
    正前後之易科罰金折算標準，依刑法第2條第1項前段之規定
    ，應適用修正前刑法第41條第1 項前段及修正前罰金罰鍰提
    高標準條例第2 條之規定定其易科罰金之折算標準。再被告
    上開犯行，犯罪時間在96年4 月24日以前，其所犯之罪，符
    合中華民國96年罪犯減刑條例有關減刑之規定，爰依該條例
    第2條第1項第3 款之規定減其刑期二分之一。被告所犯為最
    重本刑5 年以下有期徒刑以下刑之罪，依中華民國96年罪犯
    減刑條例規定減為拘役，爰依該條例第9 條之規定並諭知易
    科罰金之折算標準。扣案仿冒之吊飾1 個，為被告犯商標法
    第82條之罪所販賣之物，不論是否屬於其所有，依同法第83
    條之規定諭知沒收。適用商標法第82條、第83條，刑法第2
    條第1項、第11條，修正前刑法第41條第1項前段，修正前罰
    金罰鍰提高標準條例第2條，中華民國96年罪犯減刑條例第2
    條第1項第3款、第7條、第9條，判決甲○○明知未得商標權
    人同意，於同一商品，使用相同之註冊商標之商品而販賣，
    處拘役伍拾肆日，如易科罰金以銀元參佰元即新台幣玖佰元
    折算壹日，減為拘役貳拾柒日，如易科罰金以銀元參佰元即
    新台幣玖佰元折算壹日。扣案仿冒「LV」商標之吊飾壹個沒
    收。其認事用法，核無違誤。上訴意旨，指摘原判決不當，
    為無理由，應予駁回。
據上論斷，應依刑事訴訟法第368 條，判決如主文。
本案經檢察官劉靜婉到庭執行職務。
中    華    民    國    97    年    1     月    24    日
                  刑事第八庭審判長法  官  鄭文肅
                                  法  官  蔡光治
                                  法  官  陳貽男
以上正本證明與原本無異。
不得上訴。
                                  書記官  王泰元
中    華    民    國    97    年    1     月    24    日
附錄本案論罪科刑法條：
商標法第82條
明知為前條商品而販賣、意圖販賣而陳列、輸出或輸入者，處一
年以下有期徒刑、拘役或科或併科新臺幣5 萬元以下罰金。


司法院資訊處製作；財團法人民間司法改革基金會備份。
